臺灣新竹地方法院刑事判決
公　訴　人　臺灣新竹地方法院檢察署檢察官
被　　　告　丁○○　男　30歲.
選任辯護人　喬國偉律師
上列被告因強盜案件，經檢察官提起公訴（94年度偵字第147號
），本院判決如下：
    主  文
丁○○攜帶兇器，毀壞門扇竊盜，因脫免逮捕、防護贓物，而當
場施以強暴、脅迫，累犯，處有期徒刑捌年。
被訴竊盜部分公訴不受理。
    事  實
一、丁○○曾於民國91年間因竊盜案件，經本院於91年3月13 日
    ，以91年易字第75號判決判處有期徒刑10月確定，於93年4
    月8日縮刑期滿執行完畢。猶不知悔改，復基於意圖為自己
    不法所有之犯意，於93年12月17日中午12時50分許（起訴事
    實犯罪時間誤載為凌晨0時50分許，業經公訴人當庭更正）
    ，在新竹市○○路600巷12號曾來旺住處，持客觀上足對人
    生命、身體構成危險，足供兇器使用之一字起子1支破壞該
    住處1樓鐵拉門門鎖侵入該住宅（侵入住宅部分未據告訴）
    ，竊取放置於1樓房間內之金項鍊1條及金戒指2只、存摺等
    物品，丁○○將竊得之物裝入2只手提包內後背在身上，繼
    續往上址2樓房間，正持一字起子欲撬開2樓房間門行竊之際
    ，為在3樓房間之曾來旺之子乙○○發覺有異狀，乃下樓查
    看，丁○○為防護贓物、脫免逮捕，乃持手上之一字起子往
    前作勢數次欲刺擊乙○○之強暴行為以嚇退乙○○，乙○○
    為奪回丁○○竊取之物，與丁○○發生拉扯，丁○○乃以告
    訴乙○○要掏槍並作勢掏槍狀之脅迫行為，致乙○○心生畏
    懼而避開，丁○○乘隙往1樓方向逃逸，乙○○則在後追趕
    ，至1樓樓梯口時，乙○○再次拉扯丁○○，丁○○復作勢
    掏槍狀，乙○○因心生畏懼而放手，丁○○乃繼續跑至1樓
    後門，因1樓後門打不開，轉往前門方向逃逸，跑至屋外土
    地公廟金亭內，為乙○○自後追上並拉扯下其中1只手提包
    ，續丁○○因見乙○○鄰居多人共同追躡他，又將另1包手
    提包丟在土地公廟後方車旁而逃離現場。嗣於93年12月28日
    凌晨0時10分許，丁○○駕駛竊取所得之車牌號碼JZ－5151
    號自小客車（此部分公訴不受理，詳後述），行經新竹市○
    ○路天公壇前，為警當場查獲而發覺上情。
二、案經新竹市警察局第三分局報請臺灣新竹地方法院檢察署檢
    察官偵查起訴。
    理  由
壹、有罪部分：
一、認定犯罪事實所憑之證據及認定之理由：
　　被告丁○○對於上揭侵入曾來旺新竹市○○路600巷12號住
  　處，持客觀上足對人生命、身體構成危險，足供兇器使用之
    一字起子破壞該住處1樓鐵拉門門鎖侵入該住宅，竊取放置
    於1樓房間內之金項鍊1條及金戒指2只、存摺等物品之竊盜
    犯行坦承不諱，惟矢口否認有對被害人乙○○施以任何強暴
    、脅迫行為，並稱證人乙○○所言不實在，第1次其與證人
    乙○○相遇的地方是其在房間裡面，背著背包，手拿著一字
    起子，證人看到我之後，我就往外衝，所謂扭打就是證人跳
    開，從頭到尾我的背包都背在我身上，他沒有來拉我；沒有
    與證人發生扭打，沒有說要掏槍，如果我有要掏槍的話，就
    不用拿一字起子云云。經查：
  (一)關於上揭加重竊盜犯行部分，業據被告於警、偵訊及本院審
    理時坦承，核與證人乙○○證述情節相符，被告此部份自白
    與事實相符，應堪採信。
  (二)至被告有無於上開竊盜犯行後為防護贓物、脫免逮捕而對證
    人乙○○當場施以強暴脅迫行為乙節：
　１觀諸證人乙○○就當時發生經過之證述：(1)於93年12月17
    日警詢時：「（問：發現竊賊時，你如何處置？竊嫌有無反
    抗？）當時我上前要抓他，他反抗並進而與我扭打，且當時
    他手上持有1把一字起子，朝我猛刺好幾下（正確是幾下已
    不記得），但都被我閃開，在閃開時我也慢慢往後退，就在
    我往後退時，他便趁機往1樓逃跑，我也往1樓追逐，追至1
    樓廚房時，歹徒說他身上有槍，且作勢掏槍動作，要我不要
    再追了，不然他就要開槍了，我因為害怕他真的會開槍，便
    往1樓客廳退去，歹徒便趁機從廚房後門逃跑.....。（問：
    歹徒是否有真的掏出手槍？）他只告訴我他身上有槍，且作
    掏槍動作，我並沒有真的看見他的槍。」（見偵查卷第15、
    16頁）；於(2)本院94年6月22日審理時則證稱：「（問：你
    從3樓發現有異聲下樓，看到被告的情形為何？）他正拿一
    字起子要撬開我弟的房間。（問：被告是否已竊得手提包？
    ）1樓、2樓的房間都被他撬開，已經提了2包手提包在身邊
    。（問：你看到被告時，他是否有停止撬開的動作？）有。
    （問：他是否有馬上把手提包拿起？）沒有，他要反抗時才
    拿起，當時位置在2樓走廊。（問：手提包何時提起？）他
    都背在身上，連在2樓撬開門時也背在身上。.... （問：被
    告反抗否？）有。他拿一字起子要刺我，並作掏槍的動作。
    （問：你從3樓下來的動線？）我先要到1樓，後來聽到2樓
    有聲音，我就到2樓，我在2樓樓梯口就看到被告。（問：被
    告是否在你弟弟房門口？）是。（問：看到被告時，被告有
    任何動作？）他有反抗的動作。（問：被告有衝向你嗎？）
    有，他拿一字起子。（問：被告衝向你距離10步時，你有無
    採取避開的動作？）沒有，正面迎向他，我當時害怕。（問
    ：被告掏槍動作在何地？）2樓、1樓都有，在肢體衝突完以
    後。(問：被告當時是否有拿一字起子？）有。有刺向我的
    動作。（問：你沒有受傷，是因為你閃開，還是你有擋到？
    ）我有閃開，我家走廊寬度約60公分。（問：被告衝下來1
    樓時，從何處逃逸？）後門。（問：你從何處離開？）前門
    。（問：你們在1樓還有無正面衝突？）沒有，他作掏槍動
    作，我閃開，他往1樓衝，從後門離開。被告拿一字起子衝
    向我，我和他發生扭打，後來他衝向1樓，我清楚看到有1支
    一字起子。（問：發現被告在你家行竊，你有否想要取回遭
    竊的財物？方法？）有，我有拉扯，皮包是在屋外拉扯時拉
    下來的，在屋內時有碰到皮包，但沒有拉下來。（問：你想
    要拿回皮包時，被告的動作為何？）他拿一字起子衝向我，
    要衝下1樓，起子拿在手上往前刺3、4下，詳細的次數不記
    得。（問：被告還有無其他反抗行為？）掏槍的動作，他手
    伸往皮包內側掏東西，他有喊我要掏槍。（問：他有用拳頭
    揮的動作？）沒有。（問：是否看清楚起子的特徵？）綠色
    ，確定是一字起子。（問：你和被告拉扯幾次？）2次左右
    ，在我弟門口1次，第2次在走廊靠近1樓樓梯口。（問：被
    告既然轉身要跑，你們兩人為何會再拉扯？）我們拉扯第1
    次之後，我還是擋在樓梯口，他要衝向我，才有第2次拉扯
    ，被告又作出掏槍的動作，所以我要避開他，他就衝到1樓
    去。」等語綦詳在卷，證人乙○○對當時與被告拉扯、被告
    拿一字起子衝刺、作勢掏槍脅迫等情節均詳細描述，徵諸證
    人與被告素不相識，亦無仇怨，當無設詞誣陷之理，甘冒偽
    證之刑責，證人上開證述堪予採信。
　２被告於本院審理時雖辯稱未與證人發生扭打，惟據被告於警
  　、偵訊時之供述，則坦認有與證人發生扭打：(1)於93年12月
    28日警詢時：「（問：你於1樓竊得金戒指2只，金項鍊1條
    後，是否有再上2樓準備行竊？）當時我有上2樓準備行竊，
    但被屋主發現。（問：被屋主發現後是否準備逃跑進而與屋
    主發生扭打？）當時因為被屋主抓住我想要逃跑，所以與屋
    主發生扭打。（問：扭打當時是否有持一字起子猛刺屋主，
    並作勢掏槍動作及恐嚇屋主不要再追了，不然你就要開槍打
    他？）我沒有持一字起子猛刺屋主，及作勢要掏槍動作及恐
    嚇屋主，只有與屋主發生扭打，該屋主不敵，我才脫困往1
    樓廚房後門逃跑出去。」（見偵查卷第13頁）(2)於同日偵訊
    時：「（問：如何被屋主發現？）我上2樓準備行竊時，就
    被屋主發現，並跟屋主發生扭打，扭打當時我手上有拿一字
    起子，後來我趁機跑掉。」（見偵查卷第42頁），被告供詞
    反覆已堪置疑，且被告於警、偵訊之供述，與證人乙○○上
    開證述扭打乙節相符，益證被告於本院審理時辯解應屬卸責
    之詞，被告雖於本院94年6月22日審理時，辯稱其在警詢及
    偵查時說有和被害人發生扭打，其意思是其拿著螺絲起子往
    外衝，證人也往外衝，警察就寫發生扭打，且其當時有提藥
    ，神智不清云云，惟觀諸上揭警詢筆錄，被告對警員之詢問
    均清楚回答，對自己否認部分且能清楚陳述，並無所謂神智
    不清情形，且警員就被告陳述亦詳實記載，斷無就被告有無
    與證人發生扭打部分為與事實不符之記載可能，被告所辯不
    足採。
　３綜上，本件事證明確，被告攜帶兇器，毀壞門扇竊盜，因脫
    免逮捕、防護贓物，而當場施以強暴、脅迫之犯行堪以認定
    。
二、論罪、科刑與適用法律
  (一)按刑法第329條以強盜論，即以強盜罪相當條文處罰之意，
    並非專指以同法第328條第1項之強盜論，故同法第330條所
    謂犯強盜罪，不僅指自始犯強盜罪而言，即依同法第329條
    以強盜論者，亦包括之，如此項準強盜有同法第321條第1項
    各款情形之一，自應依同法第330條論處（最高法院42年度
    臺上字第523號判例參照）。又按刑法之強盜罪，明文規定
    以強暴、脅迫致使不能抗拒為其構成要件，而刑法準強盜罪
    則無類此致不能抗拒之規定，故被告一有強暴、脅迫之實施
    ，即與準強盜之規定相當，而不以使人不能抗拒為必要（最
    高法院74年度臺上字第3225號判決亦同此見解），是本件被
    告丁○○先為攜帶兇器毀越門扇竊盜犯行後，為防護贓物、
    脫免逮捕，持一字起子往前作勢刺擊證人乙○○，並於乙○
    ○為奪回失竊物品而與之拉扯時，告訴證人乙○○要掏槍且
    作勢掏槍狀，應可認為當場施以強暴、脅迫行為甚明。故核
    被告丁○○所為，係犯刑法第329條之準強盜罪，而有同法
    第321條第1項第2款、第3款之情形，應依同法第330條第1項
    加重強盜罪論處。
  (二)科刑：爰審酌被告丁○○犯罪之動機、手段、因犯罪所得之
    財物，對被害人所造成之損害程度及犯罪後飾詞卸責態度等
    一切情狀，量處如主文所示之刑。至被告供犯本件強盜犯行
    所用之一字起子1支，雖為被告所有業據供明在卷（見偵查
    卷第42頁），惟未據扣案，為免將來執行之困難，爰不為沒
    收之諭知，附此敘明。
貳、公訴不受理部分：
一、公訴意旨另以：被告丁○○基於意圖為自己不法所有之概括
    犯意，連續於93年12月26日凌晨2時許、同年月27日凌晨3時
    許，在新竹市○○路178號處、新竹市○○路191號處，手持
    其所有自製鑰匙1把竊取甲○○所有車牌號碼JZ－5151號自
    小客車及丙○○所有車牌號碼RE7－975號輕型機車。嗣於93
    年12月28日凌晨0時10分許，丁○○駕駛車牌號碼JZ－5151
    號自小客車，行經新竹市○○路天公壇前，為警當場查獲，
    並扣得作案之鑰匙1把。因認被告此部分另涉犯刑法第320
    條第1項之普通竊盜罪嫌等語。
二、按已經提起公訴之案件，在同一法院重行起訴者，應諭知不
    受理之判決，並得不經言詞辯論為之，刑事訴訟法第303條
    第2款、第307條分別定有明文。又所稱已提起公訴之案件，
    在同一法院重行起訴者，係指所訴彼此兩案為同一被告，其
    被訴之犯罪事實亦屬同一者而言，故就連續犯之犯罪事實一
    部提起公訴，依審判不可分原則，其效力及於全部，則其他
    部分自不得再行提起公訴。
三、經查，被告丁○○前於自93年9月21日晚上6時40分許起至94
    年2月3日上午10許止，連續在新竹市○○街53之1號及53 之
    2號6樓等處，或單獨1人，或與童享鈴基於共同意圖為自己
    不法所有之犯意聯絡及行為分擔，竊取林忠義等人所有之財
    物之竊盜行為，業經臺灣新竹地方法院檢察署檢察官以93年
    度偵字第5018號提起公訴及以94年度偵字第1328、1910號移
    送併案審理，經本院以93年度易字第623號受理，於94年5月
    30日判決有期徒刑2年10月等情，有本院93年度易字第623號
    刑事判決正本、臺灣高等法院被告前案紀錄表各1份在卷可
    稽。經核，公訴人起訴被告此部分之行為與前案業經起訴之
    行為間，時間緊接，犯罪行為之方法態樣相同，且所犯之罪
    名及基本犯罪構成要件亦相同，顯係基於同一犯意為之，是
    其前案起訴之效力應及於全部，不得另案再行起訴。而公訴
    人復於94年1月24日就同一案件之本案向本院提起公訴（於
    94年2月5日繫屬本院），揆諸首揭法文意旨，爰就此部分另
    為公訴不受理之諭知。
據上論斷，應依刑事訴訟法第299條第1項前段、第303條第2款，
刑法第321條第1項第2款、第3款、第330條第1項、第47條，判決
如主文。
本案經檢察官陳宏兆到庭執行職務
中　　華　　民　　國　　94　　年　　6 　　月　　30　　日
                  刑事第二庭    審判長  法  官  王銘勇
                                        法  官  鄭子俊
                                        法  官  林秋宜
以上正本證明與原本無異。
如不服本判決，應於判決送達後10日內向本院提出上訴狀（應附
繕本），上訴於臺灣高等法院。
中　　華　　民　　國　　94　　年　　6 　　月　　30　　日
                                        書記官  吳美雲
附錄本案論罪科刑法條
刑法第321條
犯竊盜罪而有左列情形之一者，處六月以上、五年以下有期徒刑
：
一於夜間侵入住宅或有人居住之建築物、船艦或隱匿其內而犯之
  者。
二毀越門扇、牆垣或其他安全設備而犯之者。
三攜帶兇器而犯之者。
四結夥三人以上而犯之者。
五乘火災、水災或其他災害之際而犯之者。
六在車站或埠頭而犯之者。
前項之未遂犯罰之。
刑法第330條
犯強盜罪而有第三百二十一條第一項各款情形之一者，處七年以
上有期徒刑。
前項之未遂犯罰之。
